【裁判字號】    94,訴,985
【裁判日期】    950512
【裁判案由】    槍砲彈藥刀械管制等
【裁判全文】
臺灣板橋地方法院刑事判決               94年度訴字第985號
公  訴  人  臺灣板橋地方法院檢察署檢察官
被      告  乙○○
指定辯護人  本院公設辯護人  彭宏東
上列被告因違反槍砲彈藥刀械管制案件，經檢察官提起公訴〔９
４年度偵字第２６８６號〕，本院判決如下：
    主  文
乙○○未經許可，持有可發射子彈具有殺傷力之改造手槍，處有
期徒刑參年貳月，併科罰金新台幣參萬元，罰金如易服勞役，以
銀元參佰元即新台幣玖佰元折算壹日。
扣案如附表貳編號一所示改造手槍壹枝、編號二所示土造子彈參
顆，均沒收。
    事  實
壹、乙○○於民國〔下同〕９４年１月１８日晚上１０時許，在
    臺北縣林口交流道附近，以價金每支新台幣參仟陸佰元，出
    售模型槍伍支與湯智維〔本院另結〕，另於９４年１月２０
    日晚上１０時許，在桃園縣中壢市○○道附近特易購大賣場
    ，以總價玖萬伍仟元，出售道具模槍貳拾壹支與湯智維及綽
    號『阿賢』之成年人，甲○○則交付附表壹所示支票壹紙與
    乙○○。迄９４年１月２８日，湯智維撥打「000000
    0000」號行動電話，要約以壹萬壹仟元向乙○○購買９
    釐米ＨＷ９２型道具槍參支，並相約至臺北縣三重市○○街
    之「雅格汽車旅館３０１號房交貨」，惟因附表壹所示支票
    屆期不獲支付，乙○○乃向湯智維催索票款，湯智維乃將附
    表貳所示改造手槍、子彈交付乙○○作質，以『擔保』「９
    ４年１月２０日」、「９４年１月２８日」買受上列模型槍
    之應付貨款。乙○○明知槍砲彈藥刀械管制條例定義之槍砲
    、彈藥，非經中央主管機關許可，不得製造、販賣、運輸、
    轉讓、出租、出借、持有、寄藏或陳列，竟未經許可，將之
    收受持有，並置於牌照號碼ＥＭ－４７７７號自用小客車駕
    駛座下。嗣於９４年１月２８日晚上１１時３０分許，在「
    雅格汽車旅館３０１號房」，經警查獲，並扣得附表貳所示
    改造手槍、子彈。
貳、案經臺北縣政府警察局三重分局報告臺灣板橋地方法院檢察
    署檢察官偵查起訴。
    理  由
壹、上列事實，業據被告乙○○坦承不諱〔參見本院準備程序筆
    錄、審判筆錄〕，核與共同被告湯智維於偵訊時暨其於本院
    準備程序自白情節〔參見９４年度偵字第２６８６號卷第１
    ０８頁背面、本院９４年６月１３日準備程序筆錄第２頁、
    第３頁〕，互核相符，復有〔一〕扣案如附表貳所示改造手
    槍、子彈。〔二〕查獲現場照片〔附同上偵卷第６１頁至第
    ６９頁〕〔三〕附表壹所示支票影本〔附同上偵卷第２８９
    頁〕等足佐。扣案如附表貳編號一所示改造手槍，係仿ＷＡ
    ＬＴＨＥＲ廠ＰＰＫ／Ｓ型半自動手製造之玩具手槍換裝土
    造金屬槍管而成之改造手槍，機械性能良好，可擊發適用子
    彈，具殺傷力，附表貳編號二所示子彈伍顆，經鑑驗單位取
    樣貳顆試射，均可擊發，具殺傷力，此有內政部警政署刑事
    警察局９４年３月１４日型鑑字第０９４００２００４２號
    槍彈鑑定書足稽〔附同上偵卷第１７６頁至１８３頁〕，堪
    認被告自白情節，與事實相符，足為認定上揭事實之依據；
    又被告於警詢時自白於ＥＭ－４７７７號自用小客車起獲者
    ，係『八釐米黑色手槍』〔參見同上偵卷第４１頁〕，經比
    對上引槍彈鑑定書附扣案槍枝照片，應係照片編號一九、二
    ０所示槍枝，槍枝管制編號為：0000000000號〔
    參見同上偵卷第１７８頁、第１８３頁〕，援據之認定如事
    實欄及附表貳。本件事證明確，被告之上揭犯行，堪予認定
    。
貳、核被告所為，係犯槍砲彈藥刀械管制條例第８條第４項之未
    經許可持有可發射子彈具有殺傷力之改造手槍罪、同條例第
    １２條第４項之未經許可持有子彈罪；其以一行為犯上開貳
    罪，有想像競合犯之關係，應從一重之未經許可持有可發射
    子彈具有殺傷力之改造手槍罪處斷；爰審酌被告犯罪之動機
    、目的、手段、所致之危害，暨犯罪後態度等一切情狀，量
    處如主文所示之刑，並就併科之罰金，諭知易服勞役之標準
    。扣案如附表貳編號一所示改造手槍壹枝、編號二所示驗餘
    之子彈參顆，係違禁物，依法諭知沒收；另附表貳編號二所
    示鑑驗時試射之子彈貳顆，業因鑑驗試射用罄，爰不為沒收
    之諭知。
參、槍砲彈藥刀械管制條例業經修正，並經  總統於９４年１月
    ２６日公布，同年月２８日施行，被告於新法施行之日犯上
    列未經許可持有可發射子彈具有殺傷力之改造手槍罪、未經
    許可持有子彈罪，逕依新法審結如上，附此敘明。
據上論斷，應依刑事訴訟法第第２９９條第１項前段，槍砲彈藥
刀械管制條例第８條第４項、第１２條第４項，刑法第１１條前
段、第５５條、第３８條第１項第１款、第４２條第２項，罰金
罰鍰提高標準條例第２條、現行法規所定貨幣單位折算新臺幣條
例第２條，判決如主文。
本案經檢察官蔡元仕到庭執行職務。
中    華    民    國    95    年    5     月    12    日
                  刑事第一庭審判長法  官  鄭水銓
                                  法  官  廖怡貞
                                  法  官  陳福來
以上正本證明與原本無異。
如不服本判決應於送達後10日內向本院提出上訴狀。
                                  書記官  林兆嘉
中    華    民    國    95    年    5     月    12    日
附錄本案論罪科刑法條全文
槍砲彈藥刀械管制條例第八條：
未經許可，製造、販賣或運輸鋼筆槍、瓦斯槍、麻醉槍、獵槍、
空氣槍或第四條第一項第一款所定其他可發射金屬或子彈具有殺
傷力之各式槍砲者，處無期徒刑或五年以上有期徒刑，併科新臺
幣一千萬元以下罰金。
未經許可，轉讓、出租或出借前項所列槍枝者，處五年以上有期
徒刑，併科新臺幣一千萬元以下罰金。
意圖供自己或他人犯罪之用，而犯前二項之罪者，處無期徒刑或
七年以上有期徒刑，併科新臺幣一千萬元以下罰金。
未經許可，持有、寄藏或意圖販賣而陳列第一項所列槍枝者，處
三年以上十年以下有期徒刑，併科新臺幣七百萬元以下罰金。
第一項至第三項之未遂犯罰之。
槍砲彈藥刀械管制條例第十二條：
未經許可，製造、販賣或運輸子彈者，處一年以上七年以下有期
徒刑，併科新台幣五百萬元以下罰金。
未經許可，轉讓、出租或出借子彈者，處六月以上五年以下有期
徒刑，併科新台幣三百萬元以下罰金。
意圖供自己或他人犯罪之用，而犯前二項之罪者，處三年以上十
年以下有期徒刑，併科新台幣七百萬元以下罰金。
未經許可，持有、寄藏或意圖販賣而陳列子彈者，處五年以下有
期徒刑，併科新台幣三百萬元以下罰金。
第一項至第三項之未遂犯罰之。


司法院資訊處製作；財團法人民間司法改革基金會備份。
